# 资产负债表日后事项

提问人：zixun2022 时间：2023-01-01 21:59:
陈老师您好！
如果在资产负债表日后发现小差错的话，是进当期账务中，还是调整报告年度的报表项目呢

回答人：chenyiwei
非重大差错可以简化处理，直接在发现当年予以更正即可，调整差错发现当年的损益，不需要调整以前年度报表。当然，如果是在报告年度财务报表批准报出之前发现该错报，实务中一般还是会更正报告年度报表的。